# 政府补助如何交纳税

提问人：skh123456 时间：2012-09-14 17:31:44
有一公司， 2011 年审计报告，资产性政府补助，全额调增了上年应纳税所得额，并计提了递延所得资产？ 请问各位大侠如何处理为妥？谢谢？

回答人：chenyiwei
首先要明确该政府补助是应税收入、免税收入还是不征税收入。这应当根据财税[2008]151号、财税[2011]70号（ 2010 年底前为财税[2009]87号）等相关规定判断。 如果属于应税收入的（收到时一次性计入应纳税所得额，后续购建的资产的折旧、摊销可以据实扣除），则相关递延收益的计税基础（零）小于帐面价值，存在可抵扣暂时性差异，在满足递延所得税资产确认的一般条件的前提下，应确认递延所得税资产。 如果属于免税收入的，则无论资产还是递延收益均不存在暂时性差异，无需确认递延所得税。 如果属于不征税收入的（收到时不计入应纳税所得额，但后续使用该资金购建的资产的折旧、摊销不能税前扣除），则资产的帐面价值大于计税基础，存在应纳税暂时性差异，但由于受到“初始确认豁免”的影响，不确认递延所得税。

提问人：zoujiecpa 时间：2012-09-17 10:28:43
回复 chenyiwei 的帖子
陈老师：对于不征税收入，由于受到“初始确认豁免”的影响，不确认递延所得税。那后续使用该资金购建的资产实际折旧、摊销时，要确认递延所得税吗？感谢！！

回答人：chenyiwei
后续折旧、摊销不能税前扣除的差异是初始确认时暂时性差异的转回。由于原先初始确认时未确认递延所得税，后续转回时也不确认。